臺灣臺南地方法院刑事判決
111年度訴字第210號
                                     111年度訴字第291號公  訴  人  臺灣臺南地方檢察署檢察官
被      告  孫嘉駿



指定辯護人  本院公設辯護人  林宜靜
上列被告因違反毒品危害防制條例案件，經檢察官提起公訴（11
1年度偵緝字第46號、111年度偵緝字第47號）及追加起訴（111
年度營偵字第472號），本院判決如下：
    主  文
孫嘉駿犯如附表編號1、2、3所示之罪，共參罪，各處如附表編
號1、2、3所示之刑；又犯如附表編號4所示之罪，處如附表編號
4所示之刑。應執行有期徒刑肆年。
未扣案之販賣第二級毒品所得共計新臺幣參仟元沒收，如全部或
一部不能沒收時，追徵之。
    事  實
一、孫嘉駿明知甲基安非他命屬毒品危害防制條例第2條第2項第
    2款所列之第二級毒品，不得販賣，竟基於販賣第二級毒品
    甲基安非他命以營利之犯意，以未扣案之0000000000門號行
    動電話所安裝之手機通訊軟體LINE作為聯繫工具，各於附表
    所示交易時間、交易地點，販賣第二級毒品甲基安非他命以
    牟利（交易對象、交易金額、交易方式均詳如附表所示）。
    嗣經警據報循線追查，而悉上情。
二、案經嘉義縣警察局朴子分局、臺南市政府警察局第五分局報
    告臺灣臺南地方檢察署檢察官偵查起訴，及臺南市政府警察
    局刑事警察大隊移送臺灣臺南地方檢察署檢察官追加起訴。
    理  由
壹、證據能力方面
    本判決後述所引用之傳聞證據，當事人、辯護人於本院審理
    時，均同意有證據能力，且於本院調查證據時，均知有刑事
    訴訟法第159條第1項不得為證據之情形，而於本案言詞辯論
    終結前均未再聲明異議。本院審酌該等傳聞證據製作時之情
    況，並無違法不當及證明力明顯過低之瑕疵，以之作為證據
    ，應屬適當，故依同法第159條之5規定，認該等傳聞證據均
    有證據能力。
貳、實體方面
一、被告對於附表所示販賣第二級毒品犯罪事實於偵查及本院審
    理時均坦承不諱，且有附表備註欄所列證據附卷可稽；足見
    被告自白與事實相符，應可採信。又近年第二級毒品甲基安
    非他命危害社會日益嚴重，治安機關對於查緝非法販賣毒品
    工作，無不嚴加執行，設若無利可圖，衡情被告當無甘冒被
    查緝法辦重刑之理；且被告於本院審理時已自承販賣毒品，
    要賺自己施用的量等情（訴210卷第176頁），是被告有藉由
    販賣毒品賺取利潤，以供自身生活所需之營利意圖甚明。從
    而，本件事證明確，被告前揭如附表所示犯行，均堪以認定
    ，應予依法論科。
二、論罪科刑　　
  ㈠按行為後法律有變更者，適用行為時之法律，但行為後之法
    律有利於行為人者，適用最有利於行為人之法律，刑法第2
    條第1項定有明文。經查：
  ⑴被告行為(即附表編號1至3)後，毒品危害防制條例第4條第2
    項業於民國109年7月15日修正施行。毒品危害防制條例第4
    條第2項修正前原規定：「製造、運輸、販賣第二級毒品者
    ，處無期徒刑或7年以上有期徒刑，得併科新臺幣1千萬元以
    下罰金。」修正後則規定為：「製造、運輸、販賣第二級毒
    品者，處無期徒刑或十年以上有期徒刑，得併科新臺幣一千
    五百萬元以下罰金。」經新舊法比較，修正後之條文既提高
    法定刑，自以修正前之規定較有利於被告。
　⑵被告行為（即附表編號1至3）後，毒品危害防制條例第17條
    第2項業於109年7月15日修正施行。毒品危害防制條例第17
    條第2項修正前原規定：「犯第四條至第八條之罪於偵查及
    審判中均自白者，減輕其刑。」修正後則規定為：「犯第四
    條至第八條之罪於偵查及歷次審判中均自白者，減輕其刑。
    」經新舊法比較，修正後之條文既較為嚴格，自以修正前之
    規定較有利於被告。
  ㈡核被告就附表編號1至3所為，各係犯修正前毒品危害防制條
    例第4條第2項之販賣第二級毒品罪；其就附表編號4所為，
    係犯毒品危害防制條例第4條第2項之販賣第二級毒品罪。被
    告各於附表所示販賣前持有第二級毒品安非他命之低度行為
    ，分別為販賣第二級毒品之高度行為所吸收，均不另論罪。
    被告所犯附表所示販賣第二級毒品罪，共計4罪，犯意各別
    ，行為互殊，應予分論併罰。
　㈢刑之減輕事由
　⑴被告就附表所示販賣第二級毒品犯行，於偵查及本院審理時
    自白明確，此有附表備註欄所列被告供述筆錄可參，故附表
    編號1至3所示犯行均應依修正前毒品危害防制條例第17條第
    2項規定減輕其刑，附表編號4所示犯行應依毒品危害防制條
    例第17條第2項規定減輕其刑。　　
　⑵被告供述其毒品來源為「吳承恩」，員警依據被告之指述，
    循線查獲「吳承恩」於110年1月11日販賣第二級毒品甲基安
    非他命與被告之犯行，檢察官亦據此起訴「吳承恩」販賣第
    二級毒品等事實，此有被告警詢筆錄、臺南市警察局白河分
    局111年3月11日南市警白偵字第1110140358號函暨所附吳承
    恩刑事案件報告書1份（訴210 卷第91-97頁）、臺灣臺南地
    方檢察署111年3月16日南檢文愛110營偵1262字第111901766
    6號函暨所附有關「吳承恩」販賣第二級毒品與被告之110年
    度營偵字第1262號起訴書1 份（訴210卷第103-108頁）、臺
    南市警察局白河分局111年3月21日南市警白偵字第11101624
    82號函暨所附吳承恩刑事案件報告書1份（訴210 卷第143-1
    49頁）可參；堪認被告業已供出其販賣第二級毒品之來源，
    使偵查機關因而查獲「吳承恩」。然據前開偵查機關所函覆
    資料，「吳承恩」於110年1月11日販賣第二級毒品甲基安非
    他命與被告，僅附表二編號4所示毒品交易時間在「吳承恩
    」販賣第二級毒品與被告之後，故本院僅足認定被告就其所
    犯附表編號4所示之罪，供出毒品來源，使偵查機關因而查
    獲「吳承恩」，而有毒品危害條例第17條第1項規定之適用
    。本院審酌被告之犯罪情節，認逕予免除其刑失之輕縱，爰
    依上開項規定，就被告所犯附表編號4所示之罪減輕其刑。
    至被告另有供稱毒品來源為「叔仔」、張文逢等情，然均尚
    未查獲，有臺灣嘉義地方檢察署111年3月14日嘉檢曉實110
    偵2294字第1119006678號函（訴210 卷第101頁）、嘉義市
    警察局朴子分局111年3月17日嘉朴警偵字第1110005950號函
    （訴210卷第113頁）、嘉義市警察局朴子分局111年3月21日
    嘉朴警偵字第1110005992號函暨所附偵查報告1 份（訴210 
    卷第115-132頁）、臺灣臺南地方檢察署111年3月25日南檢
    文術110他2815字第1119019452號函（訴210 卷第139頁）可
    參，附此敘明。
  ㈣被告就其所犯附表編號4之罪，依毒品危害防制條例第17條  
    第1項、第2項規定，遞減之。
　㈤爰審酌被告曾有施用毒品、販賣毒品之前科紀錄，明知毒品
    為國家嚴格查禁之違禁物，被告為前開販毒行為，助長毒品
    流通，所生危害匪淺，非但殘害人體身心健康，並導致施用
    毒品之人為購買毒品而觸犯刑典，間接危害社會治安，敗壞
    社會風氣，實不可取，惟念及被告坦認全部犯行，態度均非
    不良，暨考量被告各次販毒所得金額非鉅，及被告之智識、
    家庭、生活經濟狀況等一切情狀，各量處如附表所示之刑，
    並定其應執行之刑。
三、沒收
　　被告就附表所示販賣第二級毒品所得，各如附表交易金額欄
    所示，共計販毒所得為新臺幣3,000元，均未扣案，然依卷
    內事證，並無證據足認被告已將該等犯罪所得轉給第三人，
    自應認仍屬被告所有，且如宣告沒收或追徵，亦無刑法第38
    條之2第2項所定「過苛之虞」、「欠缺刑法上之重要性」、
    「犯罪所得價值低微」或「為維持受宣告人生活條件之必要
    」情形，自均應依刑法第38條之1第1項、第3項規定宣告沒
    收，於全部或一部不能沒收時（本件販毒所得並無不宜執行
    沒收之情形），追徵之（因犯罪所得金額已屬確定，自毋庸
    記載追徵其價額）。至被告所持毒品交易聯繫所用00000000
    00門號行動電話，業於被告另案所涉販賣第二級毒品犯行中
    遭查扣，業據被告供述在卷（訴210卷第176頁），且有臺灣
    嘉義地方檢察署檢察官110年度偵字第2294、3030、3343、3
    506號起訴書可參，故本院不予重複沒收，附此敘明。
據上論斷，應依刑事訴訟法第299條第1項前段，修正前毒品危害
防制條例第4條第2項、第17條第2項，毒品危害防制條例第4條第
2項、第17條第1項、第2項，刑法第2條第1項、第51條第5款、第
38條之1第1項前段、第3項，判決如主文。
本案經檢察官許友容提起公訴、檢察官黃慶瑋追加起訴，檢察官
蘇聖涵到庭執行職務。
中　　華　　民　　國　　111 　年　　5 　　月　　12　　日
　　　　　　　　　刑事第八庭  審判長法　官 鄭燕璘
　　　　　　　　　                  法  官 陳碧玉
　　　　　　　　　                  法  官 郭瓊徽 　
以上正本證明與原本無異。
如不服本判決應於收受本判決後20日內向本院提出上訴書狀，並
應敘述具體理由。其未敘述上訴理由者，應於上訴期間屆滿後20
日內向本院補提理由書狀（均須按他造當事人之人數附繕本）「
切勿逕送上級法院」。 
                                    書記官 王珮君
中　　華　　民　　國　　111 　年　　5 　　月　　12　　日
附錄
修正前毒品危害防制條例第4條
製造、運輸、販賣第一級毒品者，處死刑或無期徒刑；處無期徒
刑者，得併科新臺幣2千萬元以下罰金。
製造、運輸、販賣第二級毒品者，處無期徒刑或7年以上有期徒
刑，得併科新臺幣1千萬元以下罰金。
製造、運輸、販賣第三級毒品者，處7年以上有期徒刑，得併新
臺幣7百萬元以下罰金。
製造、運輸、販賣第四級毒品者，處5年以上12年以下有期徒
刑，得併科新臺幣3百萬元以下罰金。
製造、運輸、販賣專供製造或施用毒品之器具者，處1年以上7年
以下有期徒刑，得併科新臺幣1百萬元以下罰金。
前五項之未遂犯罰之。

毒品危害防制條例第4條
製造、運輸、販賣第一級毒品者，處死刑或無期徒刑；處無期徒
刑者，得併科新臺幣3千萬元以下罰金。
製造、運輸、販賣第二級毒品者，處無期徒刑或10年以上有期徒
刑，得併科新臺幣1千5百萬元以下罰金。
製造、運輸、販賣第三級毒品者，處7年以上有期徒刑，得併科
新臺幣1千萬元以下罰金。
製造、運輸、販賣第四級毒品者，處5年以上12年以下有期徒刑
，得併科新臺幣5百萬元以下罰金。
製造、運輸、販賣專供製造或施用毒品之器具者，處1年以上7年
以下有期徒刑，得併科新臺幣1百50萬元以下罰金。
前五項之未遂犯罰之。

111年度訴字第210號卷目：
　　　1.嘉義市警察局朴子分局嘉朴警偵字第1100012010號刑案
        偵查卷宗（下稱「朴子警卷」）
      2.臺南市警察局白河分局南市警白偵字第1100372370號刑
        案偵查卷宗（下稱「白河警卷」）
      3.臺灣臺南地方檢察署111年度偵緝字第46號偵查卷宗（
        下稱「偵緝卷」）
      4.臺灣臺南地方法院111年度訴字第210號刑事卷宗（下稱
        「訴210卷」）
111年度訴字第291號卷目：
　　　1.臺南市警察局刑事警察大隊南市警刑大偵三字第111006
        1088號刑案偵查卷宗（下稱「警卷」）
      2.臺灣臺南地方檢察署111年度營偵字第472號偵查卷宗（
        下稱「營偵卷」）
      3.臺灣臺南地方法院111年度訴字第291號刑事卷宗（下稱
        「訴291卷」）
附表
編號 交易對象 交易時間 交易地點 毒品種類 交易金額(新臺幣) 交易方式 備註 適用法條 宣告刑 1. （111年度訴字第210號） 林錦祥 109年7月1日至同年月14日前某時  【起訴書雖記載109年7、8月間，然毒品危害防制條例第4條第2項業於109年7月15日修正施行，修正前之刑度較有利於被告（詳上開理由欄），故本院就此部分交易時間為有利被告之認定】 孫嘉駿位於臺南市○○區○○里0鄰○○○00號住處外道路 甲基安非他命1包 1,000元 孫嘉駿使用未扣案之0000000000門號行動電話所安裝手機通訊軟體LINE與林錦祥聯繫買賣第二級毒品甲基安非他命交易事宜後，孫嘉駿旋於左列時地，以1,000元代價交付甲基安非他命1包與林錦祥，並向林錦祥收取1,000元價金完成交易。    ①被告孫嘉駿之供述（朴子警卷第1至5頁、白河警卷第3至6頁、偵緝卷第85至91頁、訴210卷第83至88頁） ②證人林錦祥之證述（朴子警卷第7至11頁、第12至13頁） ③證人林錦祥指認孫嘉駿之指認犯罪嫌疑人紀錄表（朴子警卷第14至16頁） 修正前毒品危害防制條例第4條第2項之販賣第二級毒品罪 孫嘉駿犯販賣第二級毒品罪，處有期徒刑參年捌月。 2. （111年度訴字第210號） 林錦祥 109年7月1日至同年月14日前某時 【起訴書雖記載109年7、8月間，然毒品危害防制條例第4條第2項業於109年7月15日修正施行，修正前之刑度較有利於被告（詳上開理由欄），故本院就此部分交易時間為有利被告之認定】 孫嘉駿位於臺南市○○區○○里0鄰○○○00號住處外道路 甲基安非他命1包 1,000元 孫嘉駿使用未扣案之0000000000門號行動電話所安裝手機通訊軟體LINE與林錦祥聯繫買賣第二級毒品甲基安非他命交易事宜後，孫嘉駿旋於左列時地，以1,000元代價交付甲基安非他命1包與林錦祥，並向林錦祥收取1,000元價金完成交易。 ①被告孫嘉駿之供述（同上） ②證人林錦祥之證述（同上） ③證人林錦祥指認孫嘉駿之指認犯罪嫌疑人紀錄表（同上） 修正前毒品危害防制條例第4條第2項之販賣第二級毒品罪 孫嘉駿犯販賣第二級毒品罪，處有期徒刑參年捌月。 3. （111年度訴字第210號） 張維易 109年1月17日至同年7月14日間之某日 【起訴書雖記載109年1月17日至110年2月24日前之某日，然毒品危害防制條例第4條第2項業於109年7月15日修正施行，修正前之刑度較有利於被告（詳上開理由欄），故本院就此部分交易時間為有利被告之認定】 臺南市○○區○○路000號之蓮因加油站附近之統一超商前 甲基安非他命1包 1,000元 孫嘉駿使用未扣案之0000000000門號行動電話所安裝手機通訊軟體LINE與張維易聯繫買賣第二級毒品甲基安非他命交易事宜後，孫嘉駿旋於左列時地，以1,000元代價交付甲基安非他命1包與張維易，並向張維易收取1,000元價金完成交易。  ①被告孫嘉駿之供述（同上） ②證人張維易之證述（白河警卷第7至10頁） ③張維易指認孫嘉駿之指認犯罪嫌疑人紀錄表（白河警卷第11至13頁）  修正前毒品危害防制條例第4條第2項之販賣第二級毒品罪 孫嘉駿犯販賣第二級毒品罪，處有期徒刑參年捌月。 4. （111年度訴字第291號） 張博鈞 110年5月下旬某日7時許 張博鈞位於臺南市○○區○○街00號住處之2樓房間內 甲基安非他命半錢 2,500 孫嘉駿使用未扣案之0000000000門號行動電話所安裝手機通訊軟體LINE與張博鈞聯繫買賣第二級毒品甲基安非他命交易事宜後，孫嘉駿旋於左列時地，以2,500元代價交付甲基安非他命1包與張博鈞尚賒欠2,500元。  ①被告孫嘉駿之供述（警卷第5至9頁、第11至15頁、營偵卷第107至111頁） ②證人張博鈞之證述（警卷第69至75頁、營偵卷第79至82頁） ③張博鈞指認孫嘉駿之指認犯罪嫌疑人紀錄表（警卷第77至79頁） ④證人張博鈞持用手機通訊軟體LINE與「得意」之聯絡資訊及對話紀錄擷取畫面3張（警卷第25至27、81至83頁） 毒品危害防制條例第4條第2項之販賣第二級毒品罪 孫嘉駿犯販賣第二級毒品罪，處有期徒刑貳年。